【裁判字號】    98,上訴,778
【裁判日期】    980730
【裁判案由】    強盜等
【裁判全文】
臺灣高等法院刑事判決                 98年度上訴字第778號
上  訴  人
即  被  告  甲○○
                    現於臺灣臺北看守所
選任辯護人  法律扶助劉大新律師
上  訴  人
即  被  告  乙○○
                      巷1弄1.
選任辯護人  法律扶助何志揚律師
上列上訴人即被告等因強盜等案件，不服臺灣新竹地方法院97年
度訴字第937號，中華民國97年12月19日第一審判決（起訴案號
：臺灣新竹地方法院檢察署97年度偵字第3812號），提起上訴，
本院判決如下：
    主  文
上訴駁回。
    事  實
一、緣甲○○於97年3月間，向綽號「阿清」之真實姓名年籍不
    詳之成年男子取得換貼其照片之偽造「林鴻嘉」名義之身分
    證及自用小型車駕照，俾用以申辦行動電話及銀行帳戶（甲
    ○○所涉此部分偽造文書罪嫌另經臺灣臺中地方法院檢察署
    檢察官偵查中）。嗣甲○○和其友人楊明儒獲莊孟岳告知（
    以上二人均由臺灣臺中地方法院另案審理中）新竹市新竹科
    學園區於97年5月20日上午，有一變壓器廢棄物之標售案，
    必有投標及採購之人攜帶大量現金往赴現場競標，甲○○、
    莊孟岳、楊明儒乃和江元智（另案由臺灣臺中地方法院審理
    中）及綽號「花豹」之不詳姓名年籍之成年男子，乃計畫屆
    時前往新竹市強劫財物。甲○○遂與楊明儒、莊孟岳共同基
    於行使偽造特種文書及行使偽造私文書之犯意聯絡及行為分
    擔，推由甲○○出面偽以「林鴻嘉」之名義租車，楊明儒並
    打電話邀集乙○○前來其住處，乙○○抵達後，經甲○○、
    楊明儒及莊孟岳告知後，其明知甲○○、楊明儒、莊孟岳、
    江元智及綽號「花豹」之成年男子意欲租車北上為加重強盜
    他人所有財物之犯行，仍基於幫助渠等為加重強盜犯行之犯
    意，應允以擔任車輛租賃契約之連帶保證人方式而幫助渠等
    以強盜之非法方式牟取錢財。甲○○及乙○○即於97年5月
    18日至位於臺中市○區○○路1之3號處之「萬達租車行」，
    欲承租車牌號碼3931—TZ號自用小客車，甲○○並在具有私
    文書性質之租賃契約書中偽造「林鴻嘉」之署押共7枚（含
    署名3枚及指印4枚）及填載不實之租車人資料，乙○○則在
    該租賃契約書連帶保證人欄位中簽名表示願意擔任連帶保證
    人後，甲○○即同時將上揭偽造之「林鴻嘉」國民身分證及
    汽車駕駛執照影本之特種文書及偽造之租賃契約書，交付予
    不知情之「萬達租車行」之員工而行使之，表示係「林鴻嘉
    」欲租用車輛，因而租得上揭車牌號碼3931—TZ號自用小客
    車，足生損害於「林鴻嘉」及「萬達租車行」對於車輛管理
    之正確性暨戶政機關對於國民身分證管理之正確性。甲○○
    租得上揭自用小客車後，於97年5月20日上午，由自家中攜
    出先前向不知情之廖佑斌（業經臺灣新竹地方法院檢察署檢
    察官為不起訴處分確定）所借得之開山刀1支（未扣案）之
    楊明儒駕駛，搭載甲○○及亦自家中攜出為其所有不具殺傷
    力之空氣槍及梅花板手各1支（均未扣案）之江元智、綽號
    「花豹」之成年男子等人，意欲前往新竹，惟因避免為強盜
    犯行後被追緝，甲○○、楊明儒、江元智及綽號「花豹」之
    成年男子即共同基於意圖為自己不法所有之犯意聯絡及行為
    分擔，於同日6時許，行經臺中市○○路○段76號前時，推由
    甲○○及江元智二人下車，並攜帶前述江元智所有足以對人
    之生命、身體造成危害，客觀上足供作為兇器使用之梅花板
    手，竊得丙○○所有車牌號碼RX—7476號之車牌2面後，即
    懸掛於前揭租得之自用小客車上。楊明儒隨即駕駛上揭自用
    小客車搭載甲○○、江元智及綽號「花豹」之成年男子，北
    上新竹市科學園區與莊孟岳會合。甲○○另行起意，並和楊
    明儒、江元智、綽號「花豹」之成年男子及莊孟岳等人共同
    基於意圖為自己不法所有之犯意聯絡及行為分擔，於抵達新
    竹市科學園區內之「科技生活館」（址設：新竹市東區○○
    ○○路1號）旁時，由綽號「花豹」之成年男子與莊孟岳以
    對講機聯繫，由莊孟岳選定並告知強盜目標。斯時，莊孟岳
    見到丁○○身背一內裝有現金新臺幣（下同）0000000元及
    面額300000元之本票1張之電腦背包，且正立於路旁與人聊
    天，莊孟岳覺有機可趁，遂以對講機通知綽號「花豹」之成
    年男子，目標即為丁○○，於同日10時20分許，甲○○等四
    人即推由楊明儒及綽號「花豹」之成年男子在車上接應，甲
    ○○手持開山刀並下車，江元智則手持前揭不具殺傷力之空
    氣槍亦下車，江元智持前述空氣槍指向丁○○之左側太陽穴
    ，喝令丁○○：「不要動」等語，丁○○因未具有槍砲鑑定
    之專業能力，無法鑑識該支槍枝是否具有殺傷力，遂因恐懼
    生命遭受威脅而未敢抗拒，甲○○同時持上開開山刀上前，
    架住丁○○之左側脖子，至使丁○○不能抗拒而順勢將丁○
    ○之電腦背包奪走。甲○○及江元智得手後，立即上車，由
    楊明儒及綽號「花豹」之成年男子接應離去。渠等四人回到
    臺中地區後，甲○○、楊明儒、江元智及綽號「花豹」之成
    年男子各分得200000元，至於莊孟岳應得款項則交由綽號「
    花豹」之成年男子轉交。之後，甲○○及楊明儒即通知乙○
    ○前來，將上揭自用小客車交予乙○○，乙○○遂駕駛該自
    用小客車至臺中市○○路附近之洗車店，將車輛內外清理乾
    淨，以湮滅車內可能遺留之跡證後，始逾97年5月20日15時
    50分許，將該自用小客車交還予上開「萬達租車行」。嗣經
    丁○○報警處理，經警方調查，因而於97年5月31日在乙○
    ○位於臺中縣太平市○○路○段170巷1弄18號之住處查獲乙
    ○○，及於97年6月1日在臺中市北區○○○○街2之8號論情
    汽車旅館802室查獲甲○○，並扣得不具殺傷力之空氣槍1支
    （含彈匣1個）（槍枝管制編號桃警鑑0000000000號），而
    循線查知上情。
二、案經內政部警政署保安警察第二總隊第三大隊第一中隊及新
    竹市警察局第二分局報請臺灣新竹地方法院檢察署檢察官偵
    查起訴。
    理  由
壹、程序部分：
    按被告以外之人於審判外之言詞或書面陳述，除法律有規定
    者外，不得作為證據。又被告以外之人於審判外之陳述，經
    當事人於審判程序同意作為證據，法院審酌該言詞陳述或書
    面陳述作成時之情況，認為適當者，亦得為證據。當事人、
    代理人或辯護人於法院調查證據時，知有第159條第1項不得
    為證據之情形，而未於言詞辯論終結前聲明異議者，視為有
    前項之同意，刑事訴訟法第159條第1項及第159條之5分別定
    有明文。經查，本件被告甲○○及乙○○暨其等辯護人對證
    人楊明儒、莊孟岳、江元智、林鴻嘉、丙○○、丁○○、蔡
    東沂、柯博曦、王士誠、陳賜賓及呂世輝於警詢時之陳述，
    在本院準備程序及審理程序中，就證據能力一節均表示無意
    見，並未於本案言詞辯論終結前聲明異議，而本院審酌上開
    等人於警詢時之陳述係彼等於案發後就各自親身經歷之事實
    所為者，依其陳述作成時之情況並不無適當，且均非非法取
    得之證據，又無證據力明顯過低之情形，復經本院於審判期
    日就上開證據進行調查、辯論，依前開規定，自均得為證據
    ；次按，本案認定事實所引用之文書證據，並無證據證明係
    公務員違背法定程式所取得，亦無刑事訴訟法第159條之4之
    顯有不可信之情況與不得作為證據之情形，本院斟酌本案卷
    內之證據並非非法取得，亦無證明力明顯過低之情形，且經
    本院於審判期日依法進行證據之調查、辯論，被告於訴訟上
    之程序權，已受保障，故前揭各該證據，亦均得採為證據，
    合先敘明。
貳、認定犯罪事實所憑之證據及認定之理由：
一、上揭事實訊據被告甲○○、乙○○坦承不諱，並經證人即被
    害人林鴻嘉於警詢及偵訊時證述遭人冒用其名義以租車之情
    節、證人即被害人丙○○於警詢時證述所有車輛車牌被竊情
    節暨證人即被害人丁○○於警詢及偵訊時證述被強盜財物過
    程等情綦詳（3825號偵卷第28至39、42至46、139頁），且
    經證人即前揭車牌號碼3931—TZ號自用小客車所有人蔡東沂
    於警詢時證述所有上開車輛使用情形、證人柯博曦及王士誠
    於警詢時證述將上開車牌號碼3931—TZ號自用小客車出租之
    經過情節、證人陳賜賓及呂世輝於警詢時證述目擊被害人丁
    ○○遭強盜財物之經過情形明確（見3825號偵卷第53至56
    、60至63、65至67頁、3812號偵卷一第20、21、90、91頁、
    3812號偵卷二第160、161頁），復為證人即同案共犯楊明儒
    及江元智於警詢及原審審理時證述在卷（見3812號偵卷二第
    21至30、33、34頁、1685號他卷第2至11頁），此外復有偵
    查報告2份、前述車牌號碼3931—TZ號自用小客車之租賃契
    約書1份、指認資料30份、臺中市警察局車輛協尋電腦輸入
    單1份、失車—唯讀案件基本資料1份、監視器畫面翻拍照片
    35幀、取款憑條1份、車籍查詢—基本資料詳細畫面1份、路
    線說明及相對應之網路資料2份、逃逸路線圖2份、現場照片
    6幀、路口攝影設備翻拍照片10幀、地圖資料1份、草圖1份
    、前揭車牌號碼39 31—TZ號自用小客車及RX—7476號自用
    小自用小客車之照片13幀、竊取車牌處現場之照片1幀、內
    政部警政署刑事警察局於97年6月13日所出具內容為「送鑑
    租賃契約書上林鴻嘉名下指紋7枚（編號1至7），經比對確
    認結果，編號1至4指紋，均與本局檔存甲○○指紋卡之左拇
    指指紋相符；另連帶保證人乙○○指紋共計4枚（含本票後1
    枚，均係同一指指紋），與本局檔存乙○○指紋卡之左拇指
    指紋相符」之刑紋字第0970083022號鑑驗書1份、申請人及
    通聯資料、新竹市警察局搜索扣押筆錄1份、扣押物品清冊1
    份、扣案槍枝照片6幀、查獲現場照片8幀、監聽譯文2份、
    刑案現場測繪圖2份等附卷足稽（3825號偵卷第8至12、23、
    26、27、40、41、47至49、64、68至99、106至124、163至
    166、172至233頁、第3812號偵卷一第22至27、31至39、51
    、74、75頁、第3812號偵卷二第31、32、35至38、60、61、
    71至73、81、92、93、102、103、105、145至153、165、
    170、171、181至183頁、1685號他卷第12、13頁），暨有不
    具殺傷力之空氣槍1支（含彈匣1個）（槍枝管制編號桃警鑑
    0000000000號）扣案足資佐證。而扣案空氣槍（槍枝管制編
    號桃警鑑0000000000號）經送鑑定結果，認係氣動式槍枝，
    該槍枝係以彈匣內填充氣體作為發射動力，可發射直徑約
    6mm之金屬彈丸，槍長約22cm、高約14cm，試射發現動能甚
    微無法驅動測速儀，依現況認不具殺傷力等情，亦有、桃園
    縣政府警察局97年6月10日桃警鑑字第0970003861號槍彈鑑
    定書1份附卷足憑（見第3812號偵卷一第74、75頁）。
二、至證人即同案共犯莊孟岳於原審審理時雖否認有參與本案犯
    行而證述：我並沒有參與，對事情也不瞭解等語（見原審卷
    第177頁背面），然證人莊孟岳確實提供案發當日在新竹市
    科學園區中之「科技生活館」內有此一投標事宜之訊息，並
    選定強盜之對象，事後亦分得款項等情，業據被告甲○○供
    述明確，及證人即同案共犯楊明儒、江元智等人證述甚詳，
    已如前述，而被告甲○○為此供述及證人楊明儒、江元智等
    人為此證述時，均未蓄意將本案犯行推給證人莊孟岳承擔而
    推諉己責，反均係坦承己身有為前述強盜犯行，證人莊孟岳
    僅空言陳稱：我朋友落腳（臺語音譯）叫我向楊明儒要
    100000元，當時有看到甲○○，我就是被楊明儒及甲○○陷
    害云云外，並未再提出任何認為被告甲○○及證人楊明儒確
    實有共謀欲虛構犯案情節以便誣指之具體事證供以調查；而
    證人莊孟岳亦證述：我不認識江元智等語（見原審卷第178
    頁背面），則證人江元智既和證人莊孟岳並無怨隙，苟非證
    人莊孟岳確有參與本案犯行，證人江元智又豈會為此證述內
    容？況且，被告甲○○、證人楊明儒及江元智等人均係住在
    臺中地區，和新竹市科學園區並無地緣關係，苟非確有知悉
    案發當日在新竹市科學園區內有此一投標事宜進行之人提供
    訊息，渠等又豈會知悉，並計畫強盜？從而，足見被告甲○
    ○及證人楊明儒、江元智等人所為證人莊孟岳確有參與本案
    犯行之供述及證述內容，與實情相符，證人莊孟岳所為證詞
    內容並非實在，難以憑信。又查，證人楊明儒於原審審理時
    雖證述：我記得我當時打電話給乙○○，叫他出來幫我當保
    人，電話當中我並沒有告訴他我要去強盜等語，然此已和被
    告乙○○原審準備程序時所自承：他們說要去犯案，應該也
    是行搶，從我知道要去租車到我把車子交給他們，整個過程
    中，提到要去搶的人有甲○○、楊明儒及莊孟岳等情（見原
    審卷第82、83頁），並不符合，且亦和被告甲○○於原審準
    備程序時所供述：我們有跟乙○○說要去犯案等情不同，而
    參諸同案共犯楊明儒自己或其餘共犯等人均非不能擔任租車
    人或保證人，是以其又豈有在未告知目的為何之情況下，即
    要求被告乙○○前往上揭租車行當任租賃車輛行為之保證人
    ；且被告乙○○又豈會在不知事情來龍去脈亦不追問之情形
    下，即率爾同意擔任保證人？是以證人即同案共犯楊明儒此
    部分證詞，認與實情有違，難以採信。
三、至被告甲○○及其辯護人於本院審理中或迭辯稱本件係伊委
    託綽號「花豹」之友人報案，應有自首減輕之適用，並聲請
    傳喚證人警員林昆樺、張耿豪作證云云。惟查，本件之查獲
    經過係新竹市警察局第二分局獲報後派遣警務員王信憲、偵
    查佐林孟生、警員莊翔傑等3人，前往台中市○○○○街2之8
    號（論情汽車旅館802室）當場將童嫌查獲並起獲贓證物，
    且查獲童嫌之前並無接獲童嫌自首電話或任何訊息，童嫌係
    經新竹市警察局第二分局佐警逕行拘提後並報請臺灣新竹地
    方法院檢察署檢察官核發拘票拘提，故童嫌並非自首等情，
    業據新竹市警察局第二分局函覆本院在案，此並有該局98年
    4月22日竹市警二分偵字第0980008448號函在卷可考；且依
    被告所自陳之內容，本件其係委託綽號「花豹」之友人報案
    云云（並參見被告98年7月1日聲請狀，本院卷第112頁）；
    惟訊之被告其亦不知綽號「花豹」之人之真實姓名究為何，
    本院自無法依法查址傳喚「花豹」到庭訊問；況訊之被告亦
    不知綽號「花豹」之人究係向何警察單位報案；另依被告上
    引書狀所陳之內容，證人張耿豪僅係綽號「花豹」之人找來
    載送被告甲○○至台中市論情汽車旅館之人，究係被告有無
    委託綽號「花豹」之人報案？綽號「花豹」之人嗣究有無或
    究係向何警察單位報案，傳喚證人張耿豪尚無以究明；而證
    人警員林昆樺之部分，已有上述新竹市警察局第二分局函文
    足資說明，自毋庸再另行傳喚警員林昆樺。綜上所述，被告
    甲○○此部分其係自首之所辯，尚不得遽採信，其聲請傳喚
    證人警員林昆樺、張耿豪尚非必要，附此敘明。
四、綜上，被告甲○○及乙○○之自白核與事實大致相符，被告
    二人所為前述犯行堪以認定，本案事證明確，應予依法論科
    。
參、論罪科刑：
    按國民身分證、汽車駕駛執照，均係證明身分、能力之用，
    屬刑法第212 條之特種文書。又按刑法上所謂兇器，其種類
    並無限制，凡客觀上對於人之生命、身體、安全構成威脅，
    具有危險性之兇器均屬之。而開山刀為金屬材質，質地堅硬
    ，刀鋒銳利，顯見客觀上足以對人之生命、身體造成危害，
    具危險性，確屬兇器。核被告甲○○上開所為，係犯刑法第
    第216條、第212條之行使偽造特種文書罪、同法第216條、
    第210條之行使偽造私文書罪、同法第321條第1項第3款、第
    4款之結夥三人以上攜帶兇器竊盜罪及同法第330條第1項、
    第321條第1項第3款、第4款之結夥三人以上攜帶兇器強盜罪
    。又被告甲○○和同案共犯楊明儒、江元智及綽號「花豹」
    之成年男子等人因需交通工具自臺中北上新竹為本案強盜犯
    行，是以向前述「萬達租車行」承租上揭車牌號碼3931—TZ
    號自用小客車以作為代步工具，被告乙○○即以擔任車輛租
    賃契約之保證人，而使被告甲○○順利租得車輛，是以其顯
    係基於幫助之故意以此方法幫助被告甲○○、同案共犯楊明
    儒、莊孟岳、江元智、綽號「花豹」之成年男子等人以上開
    強盜方式牟取錢財，是核被告乙○○所為，係犯刑法第30條
    、第330條第1項、第321條第1項第3款、第4款之幫助加重強
    盜罪。又被告甲○○與同案共犯楊明儒就上揭行使特種文書
    罪及行使偽造私文書罪間；被告甲○○與同案共犯楊明儒、
    江元智、綽號「花豹」之成年男子間就上述結夥三人以上攜
    帶兇器竊盜罪間；被告甲○○與同案共犯莊孟岳、楊明儒、
    江元智及綽號「花豹」之成年男子間就上開結夥三人以上攜
    帶兇器強盜罪間，分別具有犯意聯絡及行為分擔，分別應論
    以共同正犯。又被告甲○○和具有共同犯意之同案共犯楊明
    儒在前揭租賃契約書之私文書上偽造「林鴻嘉」署名及指印
    之部分行為，均為偽造私文書之行為所吸收，被告甲○○和
    具有共同犯意之同案共犯楊明儒偽造私文書之低度行為，則
    為行使偽造私文書之高度行為所吸收，均不另論罪。又95年
    7月1日刑法第55條後段有關「犯一罪而其方法或結果之行為
    犯他罪名」之牽連犯規定修正刪除後，現已無牽連犯得論以
    裁判上一罪之情形，然參照該修正條文之立法理由謂「至牽
    連犯廢除後，對於目前實務上以牽連犯予以處理之案例，在
    適用上，則得視其具體情形，分別論以想像競合犯或數罪併
    罰」等語，可知修法前原本符合牽連犯之數行為，於修法後
    概念上亦可能以目的性解釋為一行為，因被告行使偽造特種
    文書及行使偽造私文書等行為，其目的均係欲假冒「林鴻嘉
    」名義向上揭「萬達租車行」承租車輛，於概念上應以包括
    之一行為予以評價，是被告甲○○係以一行為同時觸犯上開
    二罪名，應依刑法第55條規定從一重論以行使偽造私文書罪
    。被告甲○○所犯上開行使偽造私文書罪、加重竊盜罪及加
    重強盜罪，犯意個別，行為互殊，應予分論併罰。
肆、對原審判決之評價：
    原審因認被告等事證明確，因之適用刑法第28條、第210 條
    、第212條、第216條、第321條第1項第3款、第4款、第330
    條第1項、第55條、第51條第5款、第38條第1項第2款等規定
    ，並審酌被告二人均有前科，均仍在假釋期間等情，有本院
    被告全國前案紀錄表各2份在卷足參，被告二人均年輕力壯
    ，被告甲○○不思以正當手段謀取財富，反偽以他人名義租
    賃車輛，再以前述之結夥三人以上攜帶兇器之手段，竊盜及
    強盜他人所有財物，影響社會秩序與被害人法益，被告乙○
    ○不思謹言慎行，反幫助他人順利租得車輛而強盜他人所有
    財物，渠等行徑殊值非難，以及被告甲○○所得財物、被告
    甲○○與其餘同案共犯等人間分工情形、被告二人之品行、
    生活狀況、智識程度，暨被告等人於本院審理時均坦承不諱
    ，尚知悔悟等一切情狀，分別3罪量處被告甲○○有期徒刑4
    月、8月、8年2月，並定應執行刑為有期徒刑8年10月；量處
    被告乙○○有期徒刑3年10月。並說明被告甲○○在上揭租
    賃契約書上所偽造「林鴻嘉」之署押共7枚（含署名3 枚及
    指印4枚），均應依刑法第219條之規定，不問屬於犯人與否
    ，均沒收之；而又扣案之不具殺傷力之空氣槍1支（含彈匣
    壹個）（槍枝管制編號桃警鑑00000000 00號），為供被告
    和其餘同案共犯楊明儒、莊孟岳、江元智及綽號「花豹」之
    成年男子共同為上揭加重強盜犯行時所用，且為同案共犯江
    元智所有，係其自家中帶出等情，為被告甲○○供述及證人
    即同案共犯江元智證述在卷，應依刑法第38條第1項第2款之
    規定宣告沒收之；又被告甲○○和其餘同案共犯楊明儒、莊
    孟岳、江元智及綽號「花豹」之成年男子共同為加重強盜犯
    行時所用之開山刀1支，未經扣案，且被告等人係於事後經
    警循線查獲，而非案發當日當場查獲，被告甲○○並供述：
    已經丟掉等語，是以應認該開山刀業已滅失，爰不予宣告沒
    收之。核其認事、用法，均無違誤，量刑亦稱妥適。被告等
    上訴意旨，求予輕判，被告甲○○上訴意旨另以其係自首云
    云，尚非可採。其等執此上訴意旨，任意指摘原判決不當，
    求予撤銷改判，為無理由，均應予駁回。
據上論斷，應依刑事訴訟法第368條，判決如主文。
本案經檢察官黃全祿到庭執行職務。
中    華    民    國    98    年    7    月    30    日
                  刑事第二十庭審判長法  官  楊貴雄
                                    法  官  高愈杰
                                    法  官  林銓正
以上正本證明與原本無異。
被告甲○○竊盜部分不得上訴，其他部分如不服本判決，應於收
受送達後10日內向本院提出上訴書狀，其未敘述上訴之理由者並
得於提起上訴後10日內向本院補提理由書（均須按他造當事人之
人數附繕本）「切勿逕送上級法院」。
                                    書記官  張淨
中    華    民    國    98    年    8     月    4     日
附錄：本案論罪科刑法條全文
中華民國刑法第210條
（偽造變造私文書罪）
偽造、變造私文書，足以生損害於公眾或他人者，處 5 年以下有
期徒刑。
中華民國刑法第212條
（偽造變造特種文書罪）
偽造、變造護照、旅券、免許證、特許證及關於品行、能力服務
或其他相類之證書、介紹書，足以生損害於公眾或他人者，處1
年以下有期徒刑、拘役或3百元以下罰金。
中華民國刑法第216條
（行使偽造變造或登載不實之文書罪）
行使第 210 條至第 215 條之文書者，依偽造、變造文書或登載
不實事項或使登載不實事項之規定處斷。
中華民國刑法第321條
（加重竊盜罪）
犯竊盜罪而有左列情形之一者，處 6 月以上、 5 年以下有期徒
刑：
一、於夜間侵入住宅或有人居住之建築物、船艦或隱匿其內而犯
之者。
二、毀越門扇、牆垣或其他安全設備而犯之者。
三、攜帶兇器而犯之者。
四、結夥三人以上而犯之者。
五、乘火災、水災或其他災害之際而犯之者。
六、在車站或埠頭而犯之者。
前項之未遂犯罰之。
中華民國刑法第330條
（加重強盜罪）
犯強盜罪而有第 321 條第 1 項各款情形之一者，處 7 年以上有
期徒刑。
前項之未遂犯罰之。


司法院資訊處製作；財團法人民間司法改革基金會備份。
